臺灣高等法院刑事判決
111年度上訴字第3659號
上  訴  人  
即  被  告  王智俊




上列上訴人即被告因詐欺案件，不服臺灣桃園地方法院111年度
審訴字第407號，中華民國111年7月8日第一審判決（起訴案號：
臺灣桃園地方檢察署109年度偵字第27323號），提起上訴，本院
判決如下：
    主  文
上訴駁回。
    理  由
壹、本院審理範圍
　　查本案係在刑事訴訟法第348條於民國110年6月18日修正施
    行後，始於111年9月28日因上訴而繫屬本院（見本院卷第3
    頁本院收文章），自應適用修正後之現行刑事訴訟法第348
    條規定判斷上訴範圍（最高法院刑事大法庭110年度台上大
    字第5375號裁定意旨參照）。本件檢察官並未上訴，惟觀諸
    上訴人即被告(下稱被告)上訴書狀所載(見本院卷第27頁)及
    於本院審理時所述(見本院卷第126、166頁)，均已明示僅就
    刑一部提起上訴，則依現行刑事訴訟法第348條規定及其修
    法理由，本院僅就原判決關於被告之刑部分為審理，至於被
    告未表明上訴之原判決關於犯罪事實、所犯法條、沒收等其
    餘部分則不屬本院審判範圍內，合先敘明。
貳、實體部分(刑之部分)：
一、原審以行為人之責任為基礎，審酌被告正值青壯，竟不思以
    正當管道獲取財物，先後透過臉書，對如附表一編號1至9之
    各告訴人為不實交易訊息，誘使前開各告訴人均陷於錯誤，
    分別匯款至其指定之供儲值遊戲虛擬點數用之虛擬帳戶或直
    接充值遊戲虛擬點數，其所為不僅破壞社會正常交易秩序，
    亦損及前開各告訴人之財產利益，實屬不該，應予懲處；惟
    念被告犯後坦承犯行，態度尚可，兼衡如附表一編號1至9各
    告訴人所受損害之程度，並考量其犯罪之動機、目的、手段
    、情節等一切情狀，以其犯如原審附表一「主文」欄所示之
    罪，各處如原審附表一「主文」欄所示之刑；並就得易科罰
    金之罪，應執行有期徒刑8月，如易科罰金，以新臺幣1000
    元折算1日；不得易科罰金之罪，應執行有期徒刑3年6月等
    節，本院經核原審之量刑，尚屬允當。
二、被告上訴意旨略以：被告所犯數罪均屬相同之犯罪類型，其
    行為態樣、手段、動機均相似，其責任非難重複之程度較高
    ，自應從輕裁定應執行刑，且被告犯罪時間皆於107年10月
    至12月份之間，並非長時期犯罪者，能給予自新之機會，更
    以較適當之刑，以符合罪刑相當原則云云。　　
三、惟查：
　㈠按刑之量定，係實體法上賦予法院得為自由裁量的事項，倘
    於科刑時，已以行為人的責任為基礎，審酌刑法第57條所列
    各項罪責因素後予以整體評價，而為科刑輕重標準的衡量，
    使罰當其罪，以實現刑罰權應報正義，並兼顧犯罪一般預防
    與特別預防的目的，倘其未有逾越法律所規定範圍，或濫用
    其權限情形，即不得任意指摘為違法。而法律上屬於自由裁
    量之事項，雖然仍有一定之拘束，以法院就宣告刑自由裁量
    權之行使而言，應受比例原則、公平正義原則的規範，並謹
    守法律秩序之理念，體察法律之規範目的，使其結果實質正
    當，俾與立法本旨相契合，亦即合於裁量的內部性界限。反
    之，客觀以言，倘已符合其內、外部性界限，當予尊重，無
    違法、失當可指。原判決既於理由欄詳論審酌被告於本案犯
    罪所生之損害；犯後態度部分，其審理時已知全盤坦承犯罪
    ，爰為有利考量；犯罪動機、目的部分，與一般普遍心態並
    無差異，除此之外尚不足認定有何進一步之主觀目的，不為
    不利考量；暨考量其於審理中所自承之生活狀況、智識程度
    ，使前開各告訴人均陷於錯誤，分別匯款至其指定之供儲值
    遊戲虛擬點數用之虛擬帳戶或直接充值遊戲虛擬點數，其所
    為不僅破壞社會正常交易秩序，亦損及前開各告訴人之財產
    利益，並採為重要之量刑因子，復考量其犯罪之手段、情節
    ，及被告於原審審理中自白等刑法第57條各款所列事項等一
    切情狀，就所犯上開犯行，在本案法定本刑之範圍內，判處
    被告如原審附表一「主文」欄所示之有期徒刑，並就得易科
    罰金之罪，定其應執行為有期徒刑8月，如易科罰金，以新
    臺幣1000元折算1日；不得易科罰金之罪，應執行有期徒刑3
    年6月，其量刑尚稱妥適，從形式上觀察，客觀上既未逾越
    法定刑度，又未有濫用自由裁量權的情形，且無違背公平正
    義、責罰相當等原則，顯已考量被告整體犯行之應罰適當性
    ，未逾越內部抽象價值所要求之界限，並無違法、濫權、失
    當的情形存在，經核於法俱無不合，並無上訴意旨所指量刑
    不當或過重之情。
　㈡準此以觀，被告上訴意旨以原審量刑過重，其所犯數罪均屬相同之犯罪類型，其行為態樣、手段、動機均相似，應為較輕之刑等節，經核要非可採，已如前述，其上訴為無理由，應予駁回。　 
據上論斷，應依刑事訴訟法第368條，判決如主文。
本案經檢察官張智堯到庭執行職務。
中　　華　　民　　國　　111 　年　　11　　月　　24　　日
                  刑事第二十五庭審判長法　官  黃翰義
                                      法　官  劉兆菊
                                      法　官  邱瓊瑩
以上正本證明與原本無異。
以網際網路對公眾散布詐欺得利罪部分，如不服本判決應於收受
送達後20日內向本院提出上訴書狀，其未敘述上訴之理由者並得
於提起上訴後20日內向本院補提理由書（均須按他造當事人之人
數附繕本）「切勿逕送上級法院」。
其餘部分不得上訴。
                                      書記官  邱鈺婷
中　　華　　民　　國　　111 　年　　11　　月　　29　　日
附錄：論罪科刑法條全文
刑法第339條
意圖為自己或第三人不法之所有，以詐術使人將本人或第三人之
物交付者，處5年以下有期徒刑、拘役或科或併科50萬元以下罰
金。
以前項方法得財產上不法之利益或使第三人得之者，亦同。
前二項之未遂犯罰之。
刑法第339條之4
犯第339條詐欺罪而有下列情形之一者，處1年以上7年以下有期
徒刑，得併科1百萬元以下罰金：
一、冒用政府機關或公務員名義犯之。
二、三人以上共同犯之。
三、以廣播電視、電子通訊、網際網路或其他媒體等傳播工具，
    對公眾散
    布而犯之。
前項之未遂犯罰之。